【裁判字號】    97,聲,3044
【裁判日期】    970922
【裁判案由】    行使權利
【裁判全文】
臺灣臺北地方法院民事裁定              97年度聲字第3044號
聲請人即債權人  臺灣新光商業銀行股份有限公司
法 定 代 理 人  乙○○
代    理    人  丁○○
相對人即債務人  李蘇俐文原名.
                甲○○
                丙○○
上列聲請人為返還提存物事件，聲請限期通知相對人行使權利，
本院裁定如下：
    主    文
相對人應自本裁定送達翌日起二十五日內，就本院九十五年度裁
全字第一三三七號假扣押裁定執行所受之損害，對聲請人行使權
利，並向本院提出行使權利之證明。
    理    由
一、按有下列各款情形之一者，法院應依供擔保人之聲請，以裁
    定命返還其提存物或保證書：（三）訴訟終結後，供擔保人
    證明已定二十日以上之期間，催告受擔保利益人行使權利而
    未行使，或法院依供擔保人之聲請，通知受擔保利益人於一
    定期間內行使權利並向法院為行使權利之證明而未證明者，
    民事訴訟法第104 條第1 項第3 款定有明文。此項規定，於
    其他依法令供訴訟上之擔保者準用之，同法第106 條前段亦
    有明定。
二、又因假處分或假扣押所供之擔保，係為擔保受擔保利益人因
    不當假處分或假扣押所受損害而設，故在假處分或假扣押所
    供之擔保，供擔保人依民事訴訟法第106條準用同法第104條
    第1項第3款規定，聲請以裁定命返還其擔保金之場合，必待
    假處分或假扣押之執行程序已撤銷，始得謂與民事訴訟法第
    104條第1項第3款所定之「訴訟終結」相當，而得依該條款
    行使定期催告之權利。
二、本件聲請人與相對人間請求清償借款事件，聲請人前遵本院
    民國95年度裁全字第1337號民事裁定，為擔保假扣押，曾提
    供新臺幣（下同）10萬5000元為擔保，對相對人之財產於31
    萬6710元之範圍內為假扣押，並以臺灣士林地方法院95年度
    存字第626號提存事件提存在案。
三、茲聲請人主張該請求清償借款事件業因撤回假扣押執行並撤
    銷假扣押裁定而終結，為聲請返還上開提存物，爰依民事訴
    訟法第104 條第1 項第3 款之規定，請求通知受擔保利益人
    即相對人於一定期間內行使權利並向法院為行使權利之證明
    ，並提出本院95年度裁全字第1337號、95年度全聲字第409
    號民事裁定、臺灣士林地方法院95年度存字第626 號提存書
    等影本為證，經核尚無不合，應予准許，爰依民事訴訟法第
    104 條第1 項第3 款，裁定如主文。
中    華    民    國    97    年    9     月    22    日
                  民事第三庭  法  官  黃明發
以上正本係照原本作成。
如對本裁定抗告須於裁定送達後十日內向本院提出抗告狀，並繳
納抗告費新臺幣一千元。
中    華    民    國    97    年    9     月    22    日
                              書記官  陳怡如


司法院資訊處製作；財團法人民間司法改革基金會備份。
